【裁判字號】    95,交聲,1481
【裁判日期】    950929
【裁判案由】    交管條例聲異
【裁判全文】
臺灣板橋地方法院交通事件裁定        95年度交聲字第1481號
原處分機關  交通部公路總局臺北區監理所蘆洲監理站
異  議  人
即受處分人  甲○○
上列受處分人因違反道路交通管理處罰條例案件，對於交通部公
路總局臺北區監理所蘆洲監理站95年8 月22日所為之處分（原處
分案號：北監蘆字第裁46-AEU375909號），聲明異議，本院裁定
如下：
    主  文
異議駁回。
    理  由
一、聲明異議意旨略以：異議人即受處分人於民國95年5 月31日
    上午9 時許騎乘車號GCX-302 號重型機車沿臺北市○○路直
    行至行義路與同德街交岔口，通過同德街口時，遭警員攔停
    ，警員聲稱異議人闖紅燈，異議人即向警員表示燈號是閃黃
    燈而非亮紅燈，異議人並無違規，警員卻仍執意填立舉發違
    規通知單，並書寫違規時間為上午8 時50分，異議人對於該
    舉發違規不服，爰提出聲明異議云云。
二、汽車駕駛人，行經有燈光號誌管制之交岔路口闖紅燈者，處
    新臺幣一千八百元以上五千四百元以下罰鍰；又汽車駕駛人
    ，有違反道路交通管理處罰條例第53條規定者，除依原條款
    處罰鍰外，並予記違規點數3 點，道路交通管理處罰條例第
    53 條、第63條第1 項第3 款分別定有明文。
三、查本件異議人甲○○騎乘車號GCX-302號重型機車，於95年5
    月31日上午8 時50分許，沿臺北市○○路直行至行義路與同
    德街交岔口闖紅燈之違規事實，業經證人即舉發警員王博智
    到庭證稱：伊當天是沿著同德街行駛要返回派出所，到同德
    街與行義路交岔之丁字路口時，同德街是綠燈，行義路是紅
    燈，該交岔路口每天早上7 時至9 時是正常紅綠燈變換，其
    他時間是行義路閃黃燈，同德街閃紅燈，伊到該路口時大約
    是上午8 時50分許，伊本來要左轉回派出所，看到異議人騎
    機車沿著行義路從伊右側往左側方向直行闖過紅燈，伊就上
    前攔停，依法告發，當時伊請異議人出示證件，異議人一直
    求情希望以較輕之罰則處罰，伊還是依照實際狀況依法告發
    ，因為異議人一直求情之關係，所以時間拖到9 時以後，燈
    號變為閃黃燈的狀態，異議人回頭一看是閃黃燈，就向伊爭
    執是黃燈而不是紅燈等語明確，核與異議人於本院調查時所
    稱：「... 頭先他叫我拿出行照、駕照，後來他說我闖紅燈
    ，但我看到時是黃燈，我就說『現在』是黃燈並沒有闖紅燈
    ，能不能罰比較輕的，警員說不行，警察說我剛才下來時，
    就是紅燈... 」等語情節亦相吻合。異議人雖另辯稱其通過
    同德街時是閃黃燈而非亮紅燈云云，然衡諸其上開所述情節
    ，若非異議人自忖「通過同德街時」確實闖紅燈而有所理虧
    ，斷不會在未有任何違規的情形下，仍向證人請求以較輕之
    罰則處罰，足見其上開所辯，要屬卸責之詞，應不足採。又
    異議人雖復辯稱：其當時看到自己的錶是9 時3 分，而證人
    卻偽填8 時50分云云，然異議人之手錶是否準確已非無疑，
    且異議人看錶之時並非穿越同德街之時，因此該時間並不能
    當然認定為異議人通過同德街之時間，況依上述異議人辯詞
    有卸責之虞，其所稱時間是否屬實，亦堪質疑，因此亦無法
    據其片面說詞反證其行車通過該交岔路口時，號誌燈號為閃
    黃燈。末查，舉發警員與異議人素不相識，並無任何故舊恩
    怨，其執行公務，當無恣意誣陷異議人之理。綜上所述，異
    議人上開所辯均不足採，其違規事實堪認屬實。從而，原處
    分機關據以援引上開規定，裁處罰鍰新臺幣4,500 元，並記
    違規點數3 點，並無不當。本件異議為無理由，應予駁回。
四、據上論斷，應依道路交通案件處理辦法第19條，裁定如主文
    。
中    華    民    國    95    年    9     月    29    日
                        交通法庭  法  官  彭  全  曄
以上正本證明與原本無異。
如不服本裁定應於送達後5日內向本院提出抗告狀。
                                 書記官  吳  詩  琳
中    華    民    國    95    年    9     月    29    日


司法院資訊處製作；財團法人民間司法改革基金會備份。
